# 发债企业执行新金融准则吗？

提问人：koodhao 时间：2020-02-24 08:05:25
国有非上市的发债企业， 2019 年报是否需要执行新金融准则？

回答人：chenyiwei
因为其本身是非上市公司，所以在 2019 年度报表中并无必须执行新金融工具准则的要求。